hu: Hardver > Szerszámok > Falazószerszámok > Simítók: Betonsimítók; Könnyűsimítók; Kézi simítók
ja: DIY用品 > 工具 > 左官・舗装用ツール > 左官フロート: フロート; ダービーフロート; ハンドフロート
ru: Оборудование и технические изделия > Инструменты > Инструменты для кладки > Гладилки: Гладилки с длинной ручкой; Гладилки-правила; Ручные гладилки
da: Isenkram > Redskaber > Mureværktøj > Svømmeblærer: Tyresvømmeblærer; Darby-svømmeblærer; Hånd-svømmeblærer
sv: Metallprodukter > Verktyg > Murningsverktyg > Putsstålskivor: Cementfogbräda; Fogskrapor; Handhållen fogbräda
es: Bricolaje > Herramientas > Herramientas de albañilería > Llanas: Llanas de toro; Llanas Darby; Llanas de mano
sl-SI: Gradbena oprema > Orodja > Zidarska orodja > Gladilke: Orodja za izravnavo betona; Gladilke za izravnavanje; Ročne gladilke
pt-BR: Ferragens > Ferramentas > Ferramentas para alvenaria > Boias: Alisador de concreto tipo lâmina; Alisador de concreto tipo régua; Desempenadeiras manuais
fi: Rakentaminen > Työkalut > Muurarin työkalut > Putskauha: Tasoitinlastat; Levityslastat; Käsilastat
fr: Quincaillerie > Outils > Outils de maçonnerie > Taloches: Taloches balai; Taloches Darby; Taloches manuelles
zh-TW: 硬體 > 工具 > 泥作工具 > 鏝子: 長柄大鏝; 鏝刀; 手持鏝子
tr: Hırdavat > Aletler > Duvarcı Aletleri > Sıva Malaları: İri Perdah Malaları; Darby Malaları; El Malaları
it: Articoli di ferramenta > Utensili > Attrezzi per muratura > Frattazzi: Galleggianti; Galleggianti darby; Galleggianti manuali
pl: Sprzęt > Narzędzia > Narzędzia murarskie > Pilniki grubozębne: Rajberki; Pace do wygładzania betonu; Listwy ręczne do betonu
bg-BG: Железария > Инструменти > Инструменти за зидария > Маламашки: Магнезиеви мастари; Магнезиеви маламашки; Ръчни маламашки
vi: Phần cứng > Công cụ > Dụng cụ nề > Bàn xoa: Bàn xoa bull; Bàn xoa darby; Bàn xoa thủ công
cs: Kutilství a řemeslo > Nářadí a nástroje > Zednické nástroje > Hladítka: Hladítka na beton; Hladítka Darby; Ruční hladítka
nl: Bouwmaterialen > Gereedschap > Benodigdheden voor metselen > Strijkbord: Bull-strijkbord; Darby-strijkbord; Handstrijkbord
hr-HR: Željezarija > Alati > Zidarski alati > Gladilice: Letve za zaglađivanje; Ručne letve za zaglađivanje; Ručne gladilice
de: Heimwerkerbedarf > Werkzeuge > Bauwerkzeuge > Glättkellen: Betonpatschen; Kartätschen; Handschwimmer
en: Hardware > Tools > Masonry Tools > Floats: Bull Floats; Darby Floats; Hand Floats
lt-LT: Techninė įranga > Įrankiai > Mūrijimo įrankiai > Betono lyginimo įrankiai: Betono lyginimo liniuotės; Betono glaistyklės; Rankinės betono glaistyklės
zh-CN: 五金/硬件 > 工具 > 砌体工具 > 抹泥刀/镘刀/推刀: 牛头抹泥刀; 刮板抹泥刀; 手动抹泥刀
el: Υλικά κατασκευών > Εργαλεία > Εργαλεία τοιχοποιίας > Εργαλεία λείανσης (Floats): Μεγάλα εργαλεία λείανσης; Μυστριά; Χειροκίνητα εργαλεία λείανσης
ro-RO: Feronerie > Unelte > Unelte de zidărie > Driște: Driște cu mâner; Driște lungi; Driște de mână
ko: 철물 > 도구 > 미장 도구 > 플로트: 불 플로트; 다비 플로트; 핸드 플로트
pt-PT: Equipamento > Ferramentas > Ferramentas para alvenaria > Flutuadores: Flutuadores de concreto; Flutuadores Darby; Flutuadores manuais
th: ฮาร์ดแวร์ > เครื่องมือ > เครื่องมืองานปูน > เกรียงปาดหน้าปูน: เกรียงขัดมันด้ามยาว; เกรียงสองด้ามจับแบบยาว; เกรียงยางฟองน้ำ
sk-SK: Náradie > Nástroje > Murárske náradie > Hladítka: Hladítka Bull; Hladítka Darby; Ručné hladítka
nb: Maskinvare > Verktøy > Murerverktøy > Flottører: Okseflottører; Darby-flottører; Håndflottører